---
title: "Exercicio-Parte3-Cap11"
author: "Vanderlei Oliveira"
date: "3/12/2021"
output: html_document
---

# Definindo o Problema: Analisando dados das casas de Boston, nos EUA e fazendo previsoes.

# The Boston Housing Dataset
# http://www.cs.toronto.edu/~delve/data/boston/bostonDetail.html

# Seu modelo deve prever a MEDV (Valor da Mediana de ocupação das casas). Utilize um modelo de rede neural!

# Carregando o pacote MASS

```{r}
  library(MASS)
```

# Importando os dados do dataset Boston
```{r}
set.seed(101)
dados <- Boston
head(dados)
View(dados)
```


# Resumo dos dados
```{r}
str(dados)
summary(dados)
any(is.na(dados))
```


# Carregando o pacote para Redes Neurais
```{r}
library(neuralnet)
```


# Pré-processamento e amostragem

# Função de padronização
```{r}
padronizar <- function(x) {
  return ((x - min(x)) / (max(x) - min(x)))
}
```


# Padronizando
```{r}
dados_p <- as.data.frame(lapply(dados, padronizar))
head(dados_p)
```


# Função de voltar ao normal (medv)
```{r}
voltar <- function(x){
  return((x*(max(dados$medv)-min(dados$medv)))+min(dados$medv))
}
```


# Amostragem e divisão entre dados de treino e teste
```{r}
library(dplyr)
dtreino <- dados_p %>% slice_sample(prop = 0.75,replace = F)
dteste <- setdiff(dados_p,dtreino)
head(dtreino)
```


# Criação do modelo

```{r}
modelo1 <- neuralnet(medv~.,data = dtreino)
modelo1$weights
modelo1$result.matrix
gwplot(modelo1)
plot(modelo1)
```

# Fazendo a previsão
```{r}
dteste$medv_previsto <- predict(modelo1,dteste)
dteste$medv <- dteste$medv %>% voltar()
dteste$medv_previsto <- dteste$medv_previsto %>% voltar()
dteste$Erro <- abs(dteste$medv - dteste$medv_previsto)*100/dteste$medv
dteste$Erro <- round(dteste$Erro,digits = 2)
dteste$Erro <- paste(dteste$Erro,'%')
dteste
barplot(dteste$medv,dteste$medv_previsto,col = c('skyblue','brown'),main = 'Previsão do Medv',legend.text = T)
legend('topright',legend = c('Medv real','Medv previsto'), fill = c('skyblue','brown'))
```

# Valores mais próximos da média são previstos com menor erro


